【裁判字號】    88,訴,960
【裁判日期】    890131
【裁判案由】    損害賠償
【裁判全文】
臺灣嘉義地方法院民事判決  八十八年訴字第九六○號
    原      告  乙○○
                丙○
    被      告  甲○○
右當事人間請求損害賠償事件，本院判決如左：
    主      文
被告應給付原告丙○新台幣壹拾萬捌仟肆佰參拾壹元、原告乙○○新台幣壹拾萬元，
及均自民國八十八年十月六日起至清償日止按年息百分之五計算之利息。
原告其餘之訴駁回。
訴訟費用由被告負擔百分之十七；餘由原告丙○負擔百分之四十、原告乙○○負擔百
分之四十三。
本判決第一項於原告分別以新台幣伍萬伍仟元、參萬肆仟元為被告供擔保後，得假執
行。
原告其餘假執行之聲請駁回。
    事      實
甲、原告方面：
  一、聲明：被告應各給付原告新台幣（下同）六十萬元，及各自起訴狀繕本送達被
            告之翌日起至清償日止，按年息百分之五計算之利息，並願供擔保請准
            為假執行之宣告。
  二、陳述：
      (一)被告前因擦撞訴外人廖本清（起訴狀誤繕為乙○○）所駕駛之車輛，事後雙
        方達成和解，應由被告賠償汽車修理之費用。惟因被告拖欠該筆費用許久皆
        未償還，原告乙○○乃於民國八十八年三月六日十七時四十分許帶同其妻即
        原告丙○、其子廖本勝至嘉義縣大林鎮過溪里崎頭七五號被告住處與渠理論
        ，雙方一言不合遂起爭執，被告進而持筍刀柄、鋤頭柄及磚頭毆打原告。
        致原告丙○受受有頭部外傷併腦挫傷、腦震盪、左肩及左前臂挫傷；另原告
        乙○○受有右手撕裂傷、挫傷、右肘挫傷及右肩挫傷。被告上開傷害行為業
        經本院八十八年度易字第一００六號及台灣高等法院台南分院八十八年度上
        易字第二一六一號判處拘役五十，日如易科罰金，以三百元（銀元）折算一
        日確定。
      (二)被告發生車禍在先，拒不賠償，還持兇器打人，致原告丙○受有重傷且精神
        倍感痛苦，爰請求被告賠償原告丙○醫藥費用八千四百三十一元及精神慰撫
        金五十九萬一千五百六十九元，賠償原告乙○○精神慰撫金六十萬元。
  三、證據：提出醫療費用收據三紙、診斷證明書四紙（以上均為影本）為證。
乙、被告方面：
  一、聲明：請求駁回原告之訴及假執行之聲請。
  二、陳述：伊當時並無持筍刀柄，反是原告及其子廖本清、廖本勝持棍子打伊，致
            造成自家人打到自家人。
丙、本院依職權調閱本院八十八年度易字第一００六號刑事案卷。
    理      由
一、原告起訴主張：因被告拖欠伊子廖本清汽車修理費，原告廖明乃於民國八十八年
    三月六日十七時四十分許帶同其妻即原告丙○、其子廖本勝至嘉義縣大林鎮過溪
    里崎頭七五號被告住處與渠理論，雙方一言不合遂起爭執，被告進而持筍刀柄、
    鋤頭柄及磚頭毆打原告。致原告丙○受受有頭部外傷併腦挫傷、腦震盪、左肩及
    左前臂挫傷；另原告乙○○受有右手撕裂傷、挫傷、右肘挫傷及右肩挫傷。原告
    丙○因前開傷害，支出醫藥費用八千四百三十一元，並受有相當於五十九萬一千
    五百六十九元之精神上損害；原告乙○○則有六十萬元之精神上損害等情，爰求
    求為判命被告應各給付原告六十萬元並加給法定利息等語。被告則以：係原告及
    其子廖本清、廖本勝四人聯手毆打伊，伊並無毆打原告云云，資為抗辯。
二、經查，被告前因擦撞訴外人廖本清（起訴狀誤繕為乙○○）所駕駛之車輛，事後
    雙方達成和解，應由被告賠償汽車修理之費用。惟因被告拖欠該筆費用許久皆未
    償還，原告乙○○乃於民國八十八年三月六日十七時四十分許帶同其妻即原告丙
    ○、其子廖本勝至嘉義縣大林鎮過溪里崎頭七五號被告住處與渠理論，雙方一言
    不合遂起爭執，被告進而持筍刀柄、鋤頭柄及磚頭毆打原告。致原告丙○受受有
    頭部外傷併腦挫傷、腦震盪、左肩及左前臂挫傷；另原告乙○○受有右手撕裂傷
    、挫傷、右肘挫傷及右肩挫傷等倩，巳據原告於八十八年度易字第一００六號傷
    害案件警訊、偵訊及審理中指訴綦詳，本院八十八年度易字第一００六號暨其上
    訴第二審之台灣高等法院台南分院八十八年度上易字第三六一號判決亦同此認定
    ，有原告提出上開判決可憑，復經本院核閱無訛，自堪信為真。被告抗辯原告所
    傷害，並非其所為云云，洵屬無稽，不足採信。
三、按因故意或過失，不法侵害他人之權利者，負損害賠償責任。又不法侵害他人之
    身體、健康、名譽或自由者，被害人雖非財產上之損害，亦得請求賠償相當之金
    額」，民法第一百八十四條第一項前段及第一百九十五條第一項前段分別定有明
    文。依前開說明，被告前該傷害行徑已構成故意侵權行為，自應負損害賠償責任
    。茲就原告請求被告賠償費用，是否應予准許，分述如下：
    (一)醫療費用部分：原告丙○因系爭傷害致增加生活上之需要計支出醫療費用八千
      四百三十一元，業據原告提出醫療費用收據三紙為證，核屬治療上所必需，應
      予准許。
    (二)精神慰撫金部分：本院酌兩造之身分、地位及原告丙○原在工廠工作，按日計
      酬，平均月入一萬餘元、原告乙○○平常則係做水泥工、挑土石等小工，一天
      最少一千六百元，最多時一個月有二十多天工可做，暨被告做風水、墳墓等，
      每日收入有二千三百元，每月平均可做二十五天工等兩造不爭之事實，並考量
      原告所受之傷害程度，認十萬元已足以慰撫原告所受精神上之痛苦。是原告請
      求被告各賠償精神慰撫金於十萬元之範圍內，為有理由，應予准許，逾越前開
      範圍之請，求尚難認為有理由，不應准許。
四、綜上所述，原告請求被告各給付六十萬元及自起訴狀繕本送達被告翌日即八十八
    年十月六日起至清償日止按年息百分之五計算之利息，原告丙○在一十萬八千四
    百三十一元、原告乙○○在一十萬元，暨其法定利息之範圍內，為有理由，其逾
    越前開範圍之請，求尚難認為有據，不應准許。
五、原告陳明願供擔保，聲請宣告假執行，經核原告勝訴部分，核無不合，爰酌定相
    當之擔保金額宣告之；原告其餘假執行之聲請，因訴之駁回而失所依據，不予准
    許。
六、本件事巳臻明確，兩造所為之其他主張，陳述並所提之證據，經審酌後，認均與
    本件之結論無礙，故不再一一論述，併予敘明。
七、據上論斷：原告之訴為一部有理由，一部無理由，並依民事訴訟法第七十九條、
    第三百九十條第二項，判決如主文。
中      華      民      國    八十九    年      一      月    三十一    日
~B臺灣嘉義地方法院民事庭
~B    法  官  林淑鳳
右為正本，係照原本作成。
如對本判決上訴須於判決送達後廿日內向本院提出上訴狀
中      華      民      國    八十九    年      一      月     三十一   日
~B    書記官  楊福源


司法院資訊處製作；財團法人民間司法改革基金會備份。
